---
title: "Prever sobbreviventes no desastre do Titanic"
author: "luiz felipe"
date: "8/13/2020"
output: pdf_document
---

```{r setup, include=FALSE}
knitr::opts_chunk$set(echo = TRUE)
```

## Etapa 1 - Carregando conjunto de dados de treino e teste do titanic

Os dados foram retirados da plataforma kaggle do famoso desafio do titanic

```{r titanic}
# Carregando bibliotecas
require(dplyr)
require(ggplot2)
require(stringr)
require(tidyr)
library(randomForest)

# Carregando conjunto de dados
titanic <- read.csv("train.csv", header = TRUE, stringsAsFactors = TRUE)
dados_teste_final <- read.csv("test.csv", header = TRUE, stringsAsFactors = TRUE)
```

## Etapa 2 - Explorando dados

Para essa etapa, vamos criar um novo data set sem a variável a ser explicada

```{r plot, echo=FALSE}
# Verificando os tipos dos dados
str(titanic)

# Número de valores NA por coluna
sapply(titanic, function(x) sum(is.na(x)))

# Retirando a variável a ser explicada
titanicc <- titanic[,-2]

# Juntando data set de treino e teste
titanic <- rbind(titanicc, dados_teste_final)

# visualizando os dados
titanic %>%
  filter(Sex == "female") %>%
  ggplot(mapping = aes(x = Pclass, y = Age, fill = factor(Pclass))) +
  geom_boxplot() + ggtitle("Boxplot Female") +
  stat_summary(fun=mean, geom="point", shape=20, size=2, color="red", fill="red") +
  theme(panel.grid = element_line(size = rel(0.7))) +
  scale_y_continuous(breaks = seq(0,70,2), labels = seq(0,70,2))

titanic %>%
  filter(Sex == "male") %>%
  ggplot(mapping = aes(x = Pclass, y = Age, fill = factor(Pclass))) +
  geom_boxplot() + ggtitle("Boxplot Male") +
  stat_summary(fun=mean, geom="point", shape=20, size=2, color="red", fill="red") +
  theme(panel.grid = element_line(size = rel(0.7))) +
  scale_y_continuous(breaks = seq(0,80,2), labels = seq(0,80,2))

titanic %>%
  ggplot(mapping = aes(x = 1, y = Fare)) +
  geom_boxplot() +
  stat_summary(fun=mean, geom="point", shape=20, size=2, color="red", fill="red") +
  theme(panel.grid = element_line(size = rel(0.7))) +
  scale_y_continuous(breaks = seq(0,600,10), labels = seq(0,600,10))
```

## Etapa 3 - Engenharia de dados

Utilizando técnicas para modificar os dados

```{r engenharia}
# Imputando valores para as idades (escolhemos o valor da mediana)
imputate.ages <- function(age, class, sex) {
  age.vec <- c()
  for(i in 1:length(age)) {
    if(is.na(age[i])) {
      if(class == 1 && sex == "female") {
        age.vec[i] = 36
      }
      else if(class == 2 && sex == "female") {
        age.vec[i] = 28
      }
      else if(class == 3 && sex == "female") {
        age.vec[i] = 22
      }
      else if(class == 1 && sex == "male") {
        age.vec[i] = 42
      }
      else if(class == 2 && sex == "male") {
        age.vec[i] = 29.5
      }
      else {
        age.vec[i] = 25
      }
    }
    else {
      age.vec[i] = age[i]
    }
  }
  return(age.vec)
}

ages <- imputate.ages(titanic$Age, titanic$Pclass, titanic$Sex)
titanic$Age <- ages

# Substituindo todos os pontos por caracter vazio na coluna Ticket
titanic$Ticket <- str_replace_all(titanic$Ticket, "\\.", "")

# Retirando os números e espaços da coluna Cabin
titanic$Cabin <- gsub('[0-9]+', '', titanic$Cabin)

# Substituindo o caracter espaço pelo caracter vazio da coluna Ticket no padrão
# TON/O 2
for(i in 1:length(titanic$Ticket)) {
  if(str_detect(titanic$Ticket[i], "(TON/O 2)")) {
    titanic$Ticket[i] <- str_replace(titanic$Ticket[i], 
                                          "(?<=TON/O)\\s", '')
  }
  else {
    titanic$Ticket[i] <- titanic$Ticket[i]
  }
}

# Limpando alguns dados
for(i in 1:length(titanic$Ticket)) {
  if(str_detect(titanic$Ticket[i], "(STON/O)")) {
    titanic$Ticket[i] <- str_replace(titanic$Ticket[i], 
                                          "(?<=)STON", "SOTON")
  }
  else if(str_detect(titanic$Ticket[i], "(SC/Pa)")) {
    titanic$Ticket[i] <- str_replace(titanic$Ticket[i],"(?<=)Paris","PARIS")
  }
  else if(str_detect(titanic$Ticket[i], "(Basle)")) {
    titanic$Ticket[i] <- str_replace(titanic$Ticket[i],"(?<=H)\\sBasle","")
  }
  else if(str_detect(titanic$Ticket[i], "(WEP)")) {
    titanic$Ticket[i] <- str_replace(titanic$Ticket[i],"(WEP)","WE/P")
  }
  else if(str_detect(titanic$Ticket[i], "(Fa)")) {
    titanic$Ticket[i] <- str_replace(titanic$Ticket[i],"(Fa)","")
  }
  else {
    titanic$Ticket[i] <- titanic$Ticket[i]
  }
}

# Colocando espaço nos Tickets que começam com número
for(i in 1:length(titanic$Ticket)) {
  if(str_detect(titanic$Ticket[i],"^[:digit:]")) {
    titanic$Ticket[i] <- str_replace(titanic$Ticket[i],"(?=[:digit:])", " ")
  }
  else {
    titanic$Ticket[i] <- titanic$Ticket[i]
  }
}

for(i in 1:length(titanic$Ticket)) {
  if(str_detect(titanic$Ticket[i],"^(A\\s)")) {
    titanic$Ticket[i] <- str_replace(titanic$Ticket[i],"(?<=A)\\s", "\\/")
  }
  else {
    titanic$Ticket[i] <- titanic$Ticket[i]
  }
}

# Separando a coluna Ticket em duas colunas
titanic <- separate(titanic, Ticket, c("TicketPrefix", "TicketNumber"), sep = "\\s")

# Substituindo valor NA por caracter vazio
titanic$TicketNumber <- sapply(titanic$TicketNumber, function(x) ifelse(is.na(x), '', x))

# Deixando apenas uma letra
remove.letters <- function(vec) {
  lett <- c()
  for(i in 1:length(vec)) {
    if(nchar(vec[i]) > 1) {
      if(str_detect(vec[i],"\\s")) {
        lett[i] <- min(strsplit(vec[i]," ")[[1]])
      }
      else {
        lett[i] <- min(strsplit(vec[i],"")[[1]])
      }
    }
    else {
      lett[i] <- vec[i]
    }
  }
  return(lett)
}

titanic$Cabin <- remove.letters(titanic$Cabin)

# Eliminando letras maiores que G
remove.lgtT <- function(x) {
  let <- c()
  for(i in 1:length(x)) {
    if(x[i] > "G") {
      let[i] <- ""
    }
    else {
      let[i] <- x[i]
    }
  }
  return(let)
}

titanic$Cabin <- remove.lgtT(titanic$Cabin)

# Continuando a limpar os dados
for(i in 1:length(titanic$TicketPrefix)) {
  if(str_detect(titanic$TicketPrefix[i], "(SOC)")) {
    titanic$TicketPrefix[i] <- str_replace(titanic$TicketPrefix[i], "(?<=)SOC", "SO/C")
  }
  else if(str_detect(titanic$TicketPrefix[i], "^(A4)")) {
    titanic$TicketPrefix[i] <- str_replace(titanic$TicketPrefix[i], titanic$TicketPrefix[i], "A/4") 
  }
  else if(str_detect(titanic$TicketPrefix[i], "^(A5)")) {
    titanic$TicketPrefix[i] <- str_replace(titanic$TicketPrefix[i], "(?<=)A5", "A/5") 
  }
  else if(str_detect(titanic$TicketPrefix[i], "(CA/SOTON)")) {
    titanic$TicketPrefix[i] <- str_replace(titanic$TicketPrefix[i], "(?<=)CA/SOTON", "CA")
  }
  else if(str_detect(titanic$TicketPrefix[i], "A/S")) {
    titanic$TicketPrefix[i] <- str_replace(titanic$TicketPrefix[i], "A/S", "A/5")
  }
  else if(str_detect(titanic$TicketPrefix[i], "FC")) {
    titanic$TicketPrefix[i] <- str_replace(titanic$TicketPrefix[i], titanic$TicketPrefix[i], "FCC")
  }
  else if(str_detect(titanic$TicketPrefix[i], "(P/)")) {
    titanic$TicketPrefix[i] <- str_replace(titanic$TicketPrefix[i], "(?<=)P/PP", "PP")
  }
  else if(str_detect(titanic$TicketPrefix[i], "(SC)")) {
    titanic$TicketPrefix[i] <- str_replace(titanic$TicketPrefix[i], titanic$TicketPrefix[i], "SC")
  }
  else if(str_detect(titanic$TicketPrefix[i], "SP")) {
    titanic$TicketPrefix[i] <- str_replace(titanic$TicketPrefix[i], "(?<=)SP", "SO")
  }
  else if(str_detect(titanic$TicketPrefix[i], "SO/PP")) {
    titanic$TicketPrefix[i] <- str_replace(titanic$TicketPrefix[i], "(?<=)SO/PP", "SO")
  }
  else if(str_detect(titanic$TicketPrefix[i], "SOP")) {
    titanic$TicketPrefix[i] <- str_replace(titanic$TicketPrefix[i], "(?<=)SOP", "SO")
  }
  else if(str_detect(titanic$TicketPrefix[i], "SW/PP")) {
    titanic$TicketPrefix[i] <- str_replace(titanic$TicketPrefix[i], "(?<=)SW/PP", "PP")
  }
  else {
    titanic$TicketPrefix[i] <- titanic$TicketPrefix[i]
  }
}

for(i in 1:length(titanic$TicketPrefix)) {
  if(str_detect(titanic$TicketPrefix[i], "^A")) {
    titanic$TicketPrefix[i] <- str_replace(titanic$TicketPrefix[i], titanic$TicketPrefix[i], "A")
  }
  else {
    titanic$TicketPrefix[i] <- titanic$TicketPrefix[i]
  }
}

for(i in 1:length(titanic$TicketPrefix)) {
  if(str_detect(titanic$TicketPrefix[i], "^LP")) {
    titanic$TicketPrefix[i] <- str_replace(titanic$TicketPrefix[i], titanic$TicketPrefix[i], "")
  }
  else {
    titanic$TicketPrefix[i] <- titanic$TicketPrefix[i]
  }
}

table(factor(titanic$TicketPrefix))

# Transformando TicketPrefix em número
titanic$TicketNumber <- as.numeric(titanic$TicketNumber)

# Subistitui valores NA por 0 na coluna Ticket Number
titanic$TicketNumber <- sapply(titanic$TicketNumber, function(x) ifelse(is.na(x), 0, x))

# Valores NA
sapply(titanic, function(x) sum(is.na(x)))

# Substituindo o preço pela mediana
for(i in 1:nrow(titanic)) {
  if(is.na(titanic$Fare[i])) {
    titanic$Fare[i] <- 15
  }
  else {
    titanic$Fare[i] <- titanic$Fare[i]
  }
}
```

## Criando modelo

Fazendo modificações no data set para criar os modelos

```{r modelo}
# Carregando dados
# Data set treino
titan1 <- read.csv("train.csv", header = TRUE, stringsAsFactors = FALSE)
titan2 <- cbind(Survived = titan1$Survived, titanic[1:891,])
names(titan2)[1] <- "Survived"
titanicTrain <- titan2
titanicTrain$TicketPrefix <- factor(titanicTrain$TicketPrefix)
titanicTrain$Cabin <- factor(titanicTrain$Cabin)
titanicTrain$Survived <- factor(titanicTrain$Survived)
titanicTrain$Pclass <- factor(titanicTrain$Pclass)

# Data set teste
titanicTest <- titanic[892:1309,]
titanicTest$TicketPrefix <- factor(titanicTest$TicketPrefix)
titanicTest$Cabin <- factor(titanicTest$Cabin)
titanicTest$Pclass <- factor(titanicTest$Pclass)

# Retirando algumas colunas que podem causar overfitting
# colunas a serem tiradas: Passengerid
# Dado um vetor do nome das colunas e um vetor de pattern retorna 
# o índice desse padrão na lista
indice <- function(pattern, vectorPattern) {
  index <- c()
  for(i in 1:length(pattern)) {
    index[i] <- grep(pattern[i], vectorPattern,value = FALSE)
  }
  return(index)
}

# retirando a algumas colunas para criar o modelo
indices <- indice(c("Name", "PassengerId"),
                  names(titanicTrain))

titanic3 <- titanicTrain[,-indices]

sapply(titanic3, function(x) sum(is.na(x)))

# Criando vários modelos - a melhor performance é seed 92 e 0.9162011
RandomForestTitanic <- function(fraction_train, n) {
  Performance_models <- c()
  seeds <- c()
  seed <- 1
  for(i in 1:n) {
    seeds[i] <- seed
    set.seed(seed)
    rows <- sample(1:nrow(titanic3), fraction_train*nrow(titanic3), replace = FALSE)
    dados_treino <- titanic3[rows,]
    dados_teste <- titanic3[-rows,]
    while(length(levels(factor(dados_treino$Embarked))) != 4 | length(levels(factor(dados_treino$Cabin))) != 8 | length(levels(factor(dados_treino$TicketPrefix))) != 15) {
      seed <- seed + 1
      seeds[i] <- seed
      set.seed(seed)
      rows <- sample(1:nrow(titanic3), fraction_train*nrow(titanic3), replace = FALSE)
      dados_treino <- titanic3[rows,]
      dados_teste <- titanic3[-rows,]
    }
    dados_treino$Survived = factor(dados_treino$Survived)
    dados_teste$Survived = factor(dados_teste$Survived)
    model.rf <- randomForest(x = dados_treino[,-1], 
                             importance = TRUE, proximity = TRUE, 
                             y = dados_treino$Survived)
    model.pred <- predict(model.rf, dados_teste[,-1], type = "class")
    Performance_models[i] <- mean(model.pred == dados_teste[,1])
    seed <- seed + 1
  }
  return(PerformanceSeed <- list(Performance_models, seeds))
}

RandomForestTitanic(0.8,100)
```

## Alterando o valor do mtry

```{r mtry}
# Testando o melhor valor para mtry
x <- titanic3[,2:11]
y <- titanic3[,1]
seed <- 1
set.seed(seed)
bestmtry <- tuneRF(x, y, stepFactor = 1.5, improve = 1e-5, ntreeTry = 500)
print(bestmtry)


```

## Novo modelo

```{r newmodel}
# Modelo com o melhor mtry
RandomForestTitanicmtry <- function(fraction_train, n) {
  Performance_models <- c()
  seeds <- c()
  seed <- 1
  for(i in 1:n) {
    seeds[i] <- seed
    set.seed(seed)
    rows <- sample(1:nrow(titanic3), fraction_train*nrow(titanic3), replace = FALSE)
    dados_treino <- titanic3[rows,]
    dados_teste <- titanic3[-rows,]
    while(length(levels(factor(dados_treino$Embarked))) != 4 | length(levels(factor(dados_treino$Cabin))) != 8 | length(levels(factor(dados_treino$TicketPrefix))) != 15) {
      seed <- seed + 1
      seeds[i] <- seed
      set.seed(seed)
      rows <- sample(1:nrow(titanic3), fraction_train*nrow(titanic3), replace = FALSE)
      dados_treino <- titanic3[rows,]
      dados_teste <- titanic3[-rows,]
    }
    dados_treino$Survived = factor(dados_treino$Survived)
    dados_teste$Survived = factor(dados_teste$Survived)
    model.rf <- randomForest(x = dados_treino[,-1], 
                             importance = TRUE, proximity = TRUE, 
                             y = dados_treino$Survived, mtry = 2)
    model.pred <- predict(model.rf, dados_teste[,-1], type = "class")
    Performance_models[i] <- mean(model.pred == dados_teste[,1])
    seed <- seed + 1
  }
  return(PerformanceSeed <- list(Performance_models, seeds))
}

RandomForestTitanicmtry(0.8,100)
```

## Aplicando os modelos aos dados de teste

```{r application}
# Aplicando os mesmos levels tanto para dados de treino e teste
levels(titanicTest$TicketPrefix) <- levels(titanicTrain$TicketPrefix)
levels(titanicTest$Cabin) <- levels(titanicTrain$Cabin)
levels(titanicTest$Embarked) <- levels(titanicTrain$Embarked)

# Dados de treino e teste
indicesx <- indice(c("Name", "PassengerId"),
                  names(titanicTest))

titanTrain <- titanicTrain[,-indices]
titanTest <- titanicTest[,-indicesx]

# Criando modelo
model.rf <- randomForest(x = titanTrain[,-1], 
                         importance = TRUE, proximity = TRUE, 
                         y = titanTrain$Survived)

# Predição
model.pred <- predict(model.rf, titanTest, type = "class")

Survived <- model.pred
PassengerId <- titanicTest$PassengerId

Resultado <- as.data.frame(cbind(PassengerId, Survived))
Resultado$Survived <- ifelse(Resultado$Survived == 1, 0, 1)
```

